臺灣臺中地方法院刑事判決　　　　　　　　　　　　　九十三年度訴字第四二八號
　　公　訴　人　臺灣臺中地方法院檢察署檢察官
　　被　　　告　戊○○
　　選任辯護人　辛○○律師
　　　　　　　　乙○○律師
　　被　　　告　丙○○
　　　　　　　　子○○
　　　　　　　　寅○○
　　　　　　　　庚○○
　　右四人共同　卯○○律師
　　選任辯護人
　　被　　　告　己○○
　　　　　　　　丑○○
　　　　　　　　辰○○
　　右三人共同　辛○○律師
　　選任辯護人　乙○○律師
右列被告等因妨害風化案件，經檢察官提起公訴（九十二年度偵字第四四○六號、第
一三八四一號），本院判決如左：
    主  文
戊○○共同以意圖使女子與他人為性交及猥褻之行為，而容留以營利為常業，累犯，
處有期徒刑壹年拾月。扣案之刷卡機壹台、認購單壹張、刷卡教戰守則參張及舊式刷
卡機壹台，均沒收。
丙○○共同以意圖使女子與他人為性交及猥褻之行為，而容留以營利為常業，處有期
徒刑壹年肆月。扣案之刷卡機壹台及認購單壹張，均沒收。
黃智敏共同以意圖使女子與他人為性交及猥褻之行為，而容留以營利為常業，處有期
徒刑壹年參月。扣案之刷卡機壹台及認購單壹張，均沒收。
寅○○共同以意圖使女子與他人為性交及猥褻之行為，而容留以營利為常業，處有期
徒刑壹年肆月。扣案之刷卡機壹台及認購單壹張，均沒收。
庚○○共同以意圖使女子與他人為性交及猥褻之行為，而容留以營利為常業，處有期
徒刑壹年肆月。扣案之刷卡機壹台及認購單壹張，均沒收。
己○○共同以意圖使女子與他人為性交之行為，而容留以營利為常業，處有期徒刑壹
年伍月。扣案之刷卡教戰守則參張及舊式刷卡機壹台，均沒收。
丑○○共同以意圖使女子與他人為性交之行為，而留容以營利為常業，處有期徒刑壹
年伍月。扣案之刷卡教戰守則參張及舊式刷卡機壹台，均沒收。
辰○○共同以意圖使女子與他人為性交之行為，而容留以營利為常業，處有期徒刑壹
年陸月。扣案之刷卡教戰守則參張及舊式刷卡機壹台，均沒收。
    事  實
一、
（一）戊○○前於民國九十一年間，因違反兒童及少年性交易防制條例案件，經本院
      判處有期刑三月確定，甫於九十二年五月七日易科罰金執行完畢。詎猶不知悔
      改，復基於意圖使女子與不特定男客為猥褻、性交之行為，而媒介、容留以營
      利之常業犯意，自九十二年二月一日起，在臺中市○○路四九號四樓經營「吉
      利美妍氧身館」，並先後於九十二年二月五日、二月六日、二月十日及不詳日
      期，分別僱用均具意圖使女子與不特定男客為猥褻、性交之行為，而媒介、容
      留以營利之共同常業犯意聯絡之寅○○、丙○○、庚○○及子○○等人，約明
      寅○○在店內擔任清潔工並接待男客至店內包廂內等待，月薪為每月新臺幣（
      下同）二萬三千元；子○○擔任內場人員；丙○○及庚○○二人均在店內擔任
      「美容師」，男客每消費二萬元，庚○○可抽取該男客消費金額之三成為報酬
      ，丙○○則男客每消費二千元，可抽取七百二十元報酬，子○○、丙○○及庚○○三人並均負責兼做招攬客戶、鼓吹顧客加入會員長期消費等工作，待有不
      特定男客來店消費，即共同媒介並容留真實姓名不詳之成年女子「小如」、「
      鍾宜蓁」、「佳鈴」等人在上址店內與前來消費之男客從事猥褻、性交之行為
      ，其中綽號「格格」之庚○○並自與男客為猥褻之交易，戊○○、庚○○、丙○○、寅○○及子○○等人並均以之為常業。嗣有（１）丁○○經友人介紹得
      悉「吉利美妍氧身館」有性交易服務，乃於九十二年二月十七日二十一時三十
      分許，至上址店內消費，先由綽號「格格」之庚○○在店內以手為其按摩生殖
      器至射精為止，從事俗稱「半套」之性交易，再由「小如」在該店內與其為性
      交之交易，其間庚○○且為招攬丁○○加入會員，而表示：如給付三萬三千五
      百元，加入會員，可每日至店內享受半套之性服務，為期半年等語，丁○○應
      允後即給付現金三萬三千五百元予庚○○。之後丁○○復於同年月十八日二十
      一時三十分許再至上址店內消費，仍由庚○○在店內為其提供以手按摩生殖器
      至射精為止之性交易，再由庚○○叫寅○○帶「鍾宜蓁」至房內與丁○○為性
      交之行為。其間庚○○並再度向丁○○稱：如再繳納三萬元，即可享有一年的
      會員權利，內容為ＶＩＰ小姐的全套即姦淫性服務等語，丁○○乃同意加入成
      為一年會員，並刷信用卡給付三萬元費用。（２）甲○○因見網路上之廣告，
      乃撥打電話詢問，得悉「吉利美妍氧身館」有性交易服務，全套性服務為二千
      六百元，甲○○乃於九十二年二月十一日十八時四十分許，至上址店內消費，
      由「佳鈴」在店內為其按摩生殖器至射精為止之猥褻行為，待性交易完畢後，
      丙○○即出面遊說甲○○加入會員，並表示：會員費為一個月七千元，享有貴
      賓卡及免費即姦淫之全套性服務等語，丙○○且要求甲○○簽下內容為：購買
      美容療程及美容產品，為期十五個月，每月七千元，計十萬五千元，於該月月
      底前繳清之認購單，並由甲○○先繳交現金五千元。嗣於同年月十五日二十二
      時三十分許，甲○○又至該館消費，仍由「佳鈴」為其按摩生殖器至射精止之
      猥褻行為後，丙○○又遊說甲○○加入會員，並要求甲○○先刷卡付費，因甲○○表示沒有信用卡，丙○○乃要求甲○○先再給付二千元，補足一個月之七
      千元會員費。之後甲○○復於同年月十八日十六時三十分許，再至該店消費，
      並有一姓名不詳之成年女子至店內與其為性交之性交易，俟性交易完畢，丙○○與子○○即進入房內向甲○○表示須先補足三個月之會員費才能享受貴賓卡
      ，若有貴賓卡即可享受無限次數全套性服務，且要求甲○○先拿出信用卡刷卡
      付錢，因甲○○表示其無信用卡，乃先行繳納三個月之會員費二萬五千元後離
      去。嗣於同年月十九日二十時許，甲○○復進入該養身館消費，先依言刷卡付
      費十萬五千元後，子○○又續向甲○○表示：再繳交四萬五千元費用，即可成
      為永久會員等語，旋因警察於九十二年二月十九日晚上十時許，至上址臨檢而
      當場查獲丁○○與庚○○共處一室準備從事猥褻性交易；及甲○○與丙○○、
      子○○共處一室討論加入會員事宜，並扣得戊○○所有之刷卡機一台及認購單
      一張。
（二）辰○○自九十二年一月一日起，在臺中市○○路一三六號經營「丰采瀅美容養
      生園」（登記店名為凡爾賽養顏館），為該店負責人，並自九十二年三月初某
      日起（起訴書誤載為同年五月間某日），陸續僱用丑○○（九十二年三月初任
      職，採拆帳方式給付報酬，即每位男客丑○○可抽取七百二十元報酬）擔任「
      美容師助理」及僱用己○○（九十二年五月初某日起任職，薪資為每月二萬五
      千元）擔任清潔工，另戊○○復基於同上之常業犯意，自九十二年五月一日起
      受僱於辰○○在該店內擔任清潔工，約定每月薪資為二萬五千元，丑○○並兼
      做招攬客戶、鼓吹顧客長期消費等工作。辰○○因此而與丑○○、戊○○及己○○等人共同基於意圖使女子與不特定男客為性交之行為以營利之犯意聯絡，
      而媒介、容留不詳姓名之女子與前來消費之男客從事性交之交易，並均以之為
      常業；又辰○○、丑○○、戊○○及己○○四人且共同基於意圖為自己不法所
      有之概括犯意聯絡，利用招攬、鼓吹男客癸○○及壬○○加入會員之機會，請
      該二位男客交出信用卡，並由丑○○負責向該二位男客詐稱：只是刷信用卡做
      暫時設定，過二星期後就會自動回復，這種刷卡不會入帳，且伊在銀行上過班
      ，對於程序很了解，在銀行做確認時，必須說有刷卡，設定才會成立云云，使
      癸○○及壬○○均不知有詐，陷於錯誤，而在信用卡簽帳單上簽名，並於銀行
      以電話查詢確認時，向銀行稱有刷卡等語，而使發卡銀行陷於錯誤，依簽帳單
      金額撥款。其詳為（１）男客癸○○於網路聊天室得知上址店內有從事性交易
      行為，乃於九十二年三月二十三日下午五時許撥打電話至該店，由亦具共同犯
      意聯絡之不詳姓名成年女子接聽電話並言明性交易費用為三千元，癸○○即與
      該女子約至臺中市○○路之「頂好超市」見面，旋丑○○即依約在該超市與癸○○會合，帶癸○○至上址「丰采瀅美容養生園」內消費，由丑○○與姓名不
      詳之成年女子，帶癸○○至店內二樓房間內，並由丑○○向癸○○預收三千元
      性交易費用，且以上開言詞向癸○○詐騙，使癸○○誤信丑○○說詞，而在消
      費額度為十二萬元之信用卡簽帳單上簽名，並配合發卡銀行查詢確認，而使發
      卡銀行撥款十二萬元予辰○○。之後，再由具共同犯意聯絡姓名不詳之成年男
      子騎乘機車載癸○○至臺中市○○路不詳地址之套房內與另一不詳姓名之成年
      女子為性交行為。（２）男客壬○○於九十二年六月三日上午十一時許，因見
      中國時報分類廣告所刊登之「深處護膚，0000000000」廣告一則，
      乃即撥打該電話，由姓名不詳之成年女子接聽電話並言明性交易費用為二千三
      百元後，壬○○即與該女子約至臺中市○○路與青海路口見面，俟壬○○依約
      抵達約定地點並再以電話與該女子聯絡後，又改約至臺中市○○路之「頂好超
      市」前見面，旋丑○○即至該超市與壬○○會合，帶壬○○至上址「丰采瀅美
      容養生園」內，向壬○○預收二千三百元性交易費用，並以上開言詞向壬○○
      詐騙，使壬○○陷於錯誤，依言在消費額度為十二萬五千元之信用卡簽帳單上
      簽名，並配合發卡銀行查詢確認，而使發卡銀行撥款十二萬五千元予辰○○。
      之後，再由己○○騎乘機車載壬○○至臺中市○○路不詳地址套房內與另一不
      詳姓名之成年女子性交。嗣因癸○○及壬○○心覺有異，分別向發卡銀行查詢
      ，得悉上開刷卡交易業已完成，且不能止付，始知受騙，而分別報警，並經警
      於九十二年六月十日十七時許至上址店內查獲，並當場扣得丑○○所有之刷卡
      教戰守則三張及辰○○所有之舊式刷卡機一台。
二、案經臺中市警察局第二分局及第六分局報告臺灣臺中地方法院檢察署檢察官偵查
    起訴。
    理  由
一、訊據被告戊○○固對於其係臺中市○○路四九號四樓「吉利美妍氧身館」負責人
    ，並自九十二年二月間起，陸續僱用庚○○、丙○○擔任美容師，寅○○擔任清
    潔工之事實坦承不諱，被告庚○○、丙○○及寅○○，固均對於其受僱於被告戊○○，在上址「吉利美妍氧身館」內任職，分別擔任美容師及清潔工之事實供承
    不諱，被告庚○○並對於其曾在「吉利美妍氧身館」房間內，以手按摩丁○○生
    殖器，並向丁○○收取一千元之事實供承不諱；被告子○○固對於右揭時間在「
    吉利美妍氧身館」房間內為警查獲之事實直承不諱；被告辰○○、丑○○、己○○及戊○○固均對於右述被告辰○○係位於臺中市○○路一三六號之「丰采瀅美
    容養生園」負責人，並陸續僱用丑○○擔任美容師及僱用己○○、戊○○擔任清
    潔工之事實自白不諱，惟被告戊○○、庚○○、丙○○、寅○○、子○○、辰○○、丑○○及己○○等人均矢口否認有何妨害風化犯行，被告戊○○、辰○○、
    丑○○及己○○四人並均矢口否認有何詐欺取財犯行，（１）被告戊○○辯稱：
    伊雖有僱用庚○○、丙○○擔任美容師、寅○○擔任清潔工，但伊有與員工簽寫
    切結書，規定員工不能在店內從事色情或猥褻行為，「吉利美妍氧身館」雖有讓
    客人刷卡，惟客人是自願作美容療程，刷卡付費，「吉利美妍氧身館」美容療程
    之內容就是去角質及果酸換膚等類似這方面的療程，刷卡的費用除了店內提供的
    服務外，尚包括購買精油之費用，店內販售之精油，均係伊購回放在「吉利美妍
    氧身館」大廳的櫃子裡面，一般都存放二、三組約十瓶，迄至為警查獲時止伊約
    購買十組，一組是十二瓶。又子○○在為警查獲前約三、五日，曾向伊應徵清潔
    工作，惟尚未經伊僱用，伊不知警察查獲當日，子○○為何會在店內。另伊在「
    丰采瀅美容養生園」工作時，曾遇到壬○○，因當時辰○○不在店內，辰○○即
    委託伊代為處理壬○○退款事宜，惟伊並不知壬○○為何刷卡付費云云；（２）
    被告丙○○辯稱：甲○○至「吉利美妍氧身館」消費，由伊負責接觸的有三次，
    甲○○均係做臉部保養，店內臉部保養單次消費價格為二千元，警察臨檢時，確
    有一張撕破的甲○○認購單，惟伊並未看到是何人撕破，該認購單是伊拿給甲○○簽寫，伊未曾介紹甲○○與女子為性交易。又警察臨檢時，子○○雖有在店內
    包廂裡面，惟伊之前並未看過子○○云云；（３）被告庚○○辯稱：伊雖曾應丁○○要求以手撫摸丁○○之生殖器直至射精為止，並向丁○○收取一千元小費，
    惟該一千元是丁○○臨走時，自己私底下主動給伊。且當初是丁○○主動向伊提
    出要求，伊並有向丁○○表示公司規定不能如此做，之後伊因覺得丁○○對伊不
    錯，才為丁○○提供半套服務。伊未曾媒介丁○○與女子為性交易云云。（４）
    被告子○○辯稱：伊朋友即被告寅○○向伊表示有工作可以介紹予伊，伊乃於警
    察臨檢當日自臺北來找寅○○，伊抵達「吉利美妍氧身館」時，原係坐在休息室
    看電視，後來因寅○○忙著打掃，伊才幫忙，伊未曾受僱在該店服務云云；（５
    ）被告寅○○辯稱：與丁○○為性交易之小姐並非伊所介紹，伊並不知「吉利美
    妍氧身館」係做何服務內容云云；（６）被告丑○○辯稱：伊在「丰采瀅美容養
    生園」係擔任美容師助理，從事臉部保養工作，伊不知店內是否有美容師，也不
    知伊是何人的助理。警察至店內搜索時，雖有查獲三張教戰守則，惟該三張教戰
    守則是伊在店外拾獲後，放在店內桌上。且伊係因為該三張紙尚有部分空白，可
    以留下來當廢紙使用，才拾取該三張紙張。伊未曾媒介客人至店外與女子為性交
    易云云；（７）被告辰○○辯稱：當初因店內無美容師，故伊僱用丑○○擔任美
    容助理。「丰采瀅美容養生園」所銷售之產品是一組二萬元，內容包括精油費用
    、至店內接受免費服務費用及果酸換膚等費用，並無何色情交易情事云云；（８
    ）被告己○○辯稱：「丰采瀅美容養生園」並無媒介色情交易、詐欺取財情事云
    云。惟查：
（一）右揭如事實欄一（一）部分所示事實，業據證人丁○○於警詢及偵查中、證人
      甲○○於偵查及審理中結證在卷，並與被告丙○○於警詢及偵審中供承：伊曾
      接待甲○○三次，第一次是九十二年二月中旬，第二次是同年月十八日十六時
      許，第三次是同年月十九日二十時許。甲○○第一次來店消費時，伊確有讓甲○○簽下一張認購單，九十二年二月十九日伊並有讓甲○○以刷卡方式給付費
      用十萬五千元，且當日警察來店臨檢時，伊確係與甲○○及子○○三人在同一
      房間內，當時警察並有查扣遭人撕破之甲○○認購單一張等語；被告子○○於
      警詢及偵審中直承：警察臨檢時，伊確與丙○○及甲○○在同一房間內等語；
      被告寅○○於警詢中直承：伊在店內見過丁○○前來消費三次，伊有帶領丁○○到房間休息並泡茶供其飲用等語；被告庚○○於警詢及偵審中直承：伊確曾
      以手撫摸丁○○生殖器，上下抽動直到射精為止，丁○○並有給付一千元予伊
      。另伊亦確有向丁○○收取三萬三千五百元，及以丁○○之信用卡刷卡三萬元
      等語情節相吻合，復有現場圖一張、照片十二張、甲○○提出之刷卡收據一張
      附卷可稽，且有扣案之刷卡機一台及認購單一張可資佐證。且查，男客甲○○
      所簽寫之認購單一張，確係被告子○○所撕破無誤，業據證人甲○○於審理中
      結證明確，子○○矢口否認此節，尚難採信。又被告戊○○、丙○○及庚○○
      三人雖均辯稱「吉利美妍氧身館」營業內容係賣精油兼做美容療程云云，被告
      寅○○則辯稱不知店內服務內容為何云云。然查：甲○○及丁○○均係前往「
      吉利美妍氧身館」為性交易之消費，業據甲○○於偵審中結證不移，並經證人
      丁○○於警詢及偵查中證述屬實，互核相符。第查，（１）被告丙○○於警詢
      中先係辯稱：店內是提供幫客人從事按摩、臉部保養，去角質等項目，代價是
      「九十分鐘，二千元」，甲○○來店消費時，第一次伊收取二千元，第二次收
      取二萬五千元，第三次由甲○○刷卡十萬五千元。其中第二次之二萬五千元是
      「三個月的療程費用二萬一千元」加上「二瓶精油費用四千元」，甲○○第三
      次來店做按摩消費，消費金額達十萬五千元係因甲○○「多買了」「一個月七
      千元的精油芳香療程」，總共以信用卡刷了十五個月云云；於偵查中辯稱：十
      萬五千元，是十五個月的療程，「且不限次數」，只要甲○○有空都可以來。
      消費一次是「一百分鐘，二千元」云云；於本院審理中則辯稱：費用計算是一
      組十二瓶精油二萬元，服務就是收清潔費用，客人刷卡就是「購買精油，加上
      免費臉部保養」，期限沒有硬性規定，因為客人可以選擇將精油留在店內或帶
      回家，而所謂期限沒有硬性規定，就是伊自己決定怎麼賣，戊○○給伊的定價
      就是一組精油賣二萬元，伊接洽甲○○三次都是作臉部保養，臉部保養單次消
      費是二千元，店內所賣之精油伊所看過的只有一種云云。（２）被告戊○○於
      警詢中先係辯稱：美容師是幫客人做臉部保養、刮痧及腳底按摩等服務。收費
      方式是「每次一百分鐘，每次收費二千元」。所謂療程就是替客人做臉部保養
      、刮痧、腳底按摩等，並且可以自行另外購買美容的產品。一個療程就是一個
  單位、每個單位可以「一年內（不限時間）來店消費五次」，一個療程（即一
      個單位）為一萬元云云；於審理中則辯稱：有時客人願意作美容療程，就刷卡
      付費，美容療程的內容就是去角質，果酸換膚類似這方面的療程，刷卡的費用
      除了店內提供的服務外，還包括購買精油的費用，客人買了之後，有一個期限
      ，即「一年以內，沒有限次數」，直到精油做完為止，收費標準是一組十二瓶
      二萬元，「不管買幾組期限都是一年」，「但是買很多組，期限可以比較久，
      有彈性，一組一年，二組二年以此類推」，店內銷售精油係由伊以一組大概「
      一萬多元」買進云云；（３）被告庚○○於警詢中供稱：伊向丁○○收取之三
      萬三千五百元和信用卡刷卡三萬元是伊幫丁○○做指壓和芳香療法的「課程費
      用」云云；於偵查中辯稱：美容師的工作內容是賣芳香精油、護膚等產品，店
      內販賣之精油、課程療法等的費用是「一萬元」云云；嗣於審理中則辯稱：店
      裡有讓客人刷卡，客人刷卡是買療程，此為渠等「自己」促銷的方式，戊○○
      也知道渠等是要賣精油，「一瓶是二千元，一組十二瓶賣二萬元」，這個價錢
      是店方所定，且此價錢當然包括做保養的費用。且因精油一瓶一次不可能用盡
      ，還要稀釋，所以店方沒有規定多久要用完云云。核被告丙○○、戊○○及庚○○三人就「吉利美妍氧身館」係如何經營「販賣精油及療程」予顧客營利一
      節，包括購買精油後，是否有消費次數限制、消費之計算方式究係每九十分鐘
      或每一百分鐘為二千元、一個療程究係包括精油及服務，或是精油須行購買、
      一個療程如包括精油及服務費用究係一萬元或二萬元等節，既有先後反覆不一
      ，並有互相出入情形，已難採信。況就「吉利美妍氧身館」所銷售精油產品之
      內容，被告丙○○於本院訊問時係供稱：精油是用「玻璃」包裝，「單瓶外面
      還有一個紙盒」，一組十二瓶用一個小木盒裝起來，盒子是類似木頭咖啡色，
      單瓶的紙盒是花花的好幾種顏色，伊看過的精油都是同一個樣子。店內之精油
      ，均放在抽屜裡面云云；被告戊○○供稱：店內所賣之精油雖均係伊在新光三
      越百貨專櫃或在臺中市○○路附近專賣精油之商店購得，惟因該等精油均是英
      文標示，故伊不清楚品牌。該等精油均是小瓶濃縮，外包裝是「硬紙盒」，硬
      紙盒為黑色與白色二種較多，紙盒內還有一個透明「塑膠瓶」云云；被告庚○○辯稱：精油是法國進口，精油本身用「玻璃瓶」裝，一組精油再用「木盒子
      」裝，單瓶的玻璃瓶外面並沒有其他包裝，易言之，每一組精油玻璃瓶外面就
      是木盒子，中間並無其他包裝，精油來源是老闆購進，都是同一品牌云云，核
      被告丙○○、戊○○及庚○○三人就渠等所銷售之精油本身究係以塑膠瓶或玻
      璃瓶包裝？除該包裝瓶外，外圍之包裝究係紙盒或木盒？外圍包裝之紙盒究僅
      有咖啡色一種或多為黑色與白色等節，所辯出入甚大，益證渠等辯稱係因銷售
      精油，方讓顧客刷卡云云，均係事後卸責之詞，不足採信。
（二）證人丁○○嗣於本院審理中先係結證稱：九十二年二月十七日及同年月十八日
      伊雖有與綽號「小如」及「鍾宜蓁」之女子為性交易，但性交易地點均非在「
      吉利美妍氧身館」云云，旋又當庭改稱：伊於九十二年二月雖有與綽號「小如
      」及「鍾宜蓁」之女子為性交易，但並非該月十七日及十八日云云。然查，證
      人丁○○於九十二年十二月十二日檢察官訊問時明確結證稱：「（情形如何？
      ）我經過朋友介紹於九十二年二月十七日晚上九點半，到臺中市○○路四九號
      四樓「吉利美妍養身館」，可以做性交易，我就自己過去，由庚○○接待我，
      庚○○為我做半套，她鼓吹她們公司全套、半套都有要吸收我為會員，我一共
      繳交三萬三千五百元，有付現金也有刷卡，但刷卡金額忘記了，九十二年二月
      十八日晚上九點半，我第二次過去也是庚○○為我做半套，後來她又要我拿出
      三萬多元，說三千元可以作一次全套不限次數，我也是用刷卡的，那天有一個
      男子，我不知道他的名字，他叫一個姓鍾的女子招待我全套。九十二年二月十
      九日晚上十點我又第三次過去，庚○○都不理我，我自覺受騙，剛好遇到警察
      臨檢，當時我與庚○○在房間但是沒有做什麼，我會覺得被騙是因為我交了錢
      之後他們的服務就終止了。」等語明確，核與其於警詢中陳述情節相符，並與
      證人甲○○所證消費情形相若，顯符真實。參之，本案檢察官於九十二年十二
      月十二日初次訊問證人丁○○前，被告庚○○之胞兄已代被告庚○○清償款項
      予丁○○而達成和解，亦經證人丁○○於偵查中供明在卷。則證人丁○○於審
      理中所為上開證詞，顯係事後附和被告戊○○、丙○○及庚○○等人之詞，要
      難採信。且按被告以外之人於檢察事務官、司法警察官或司法警察調查中所為
      之陳述，與審判中不符時，其先前之陳述具有較可信之特別情況，且為證明犯
      罪事實存否所必要者，得為證據，刑事訴訟法第一百五十九條之二定有明文。
      經查，證人丁○○於警詢中之陳述，足證具有較可信之情況，既如前述，復為
      證明被告戊○○、丙○○、庚○○、子○○及寅○○等人犯罪事實之存否所必
      要，自得為證據，併此指明。
（三）右揭如事實欄一（二）部分所示事實，業據證人癸○○及壬○○分別於警詢中
      證述明確，且證人癸○○及壬○○如何因遭丑○○以前述方式詐騙，而陷於錯
      誤，依言在信用卡簽帳單上簽名，配合發卡銀行查詢等節，並經證人癸○○及
      壬○○於審理中結證屬實，復有深處護膚之報紙廣告一張、照片二張及證人癸○○主動提供之臺新銀行信用卡帳單、會員卡各一張、性交易次數卷六十張在
      卷可稽，且有扣案之刷卡教戰守則三張、和解書、退款協議書、營利事業登記
      證影本各一張及舊式刷卡機一台可資佐證。且查，警察查扣上揭刷卡教戰守則
      三張時，該三張教戰守則確係在被告丑○○持有中一節，業據被告丑○○於審
      理中供承屬實，而該三張刷卡教戰守則之內容明確記載：「．．審核十五天後
      ，『你可以帶小姐出場』．．我說話比較坦白，我不希望你今天來這邊，配合
      我們做審核，讓你回去擔心、害怕，．．，我比較直接說出來你不要在意，我
      寧願失去你這個客人，我也不要讓我自己冒危險，硬收你這個客人，至少『我
      不用擔心什麼時候會被抓走』。」、「今天，我如果告訴你刷卡不會入帳，沒
      有詳細告訴你審核，那表示我騙你，你又不是白痴、笨蛋，我叫你刷卡不會入
      帳，你相信嗎？但你今天配合審核，你自己本身沒問題的話，就不會入帳，那
      你自己有問題的話，銀行自動會幫你做刪除，所以待會兒做審核，銀行會先和
      你對基本資料，他問你什麼，你就回答什麼，你願意的話，我們再配合，不要
      的話，就不要勉強。」、「．．我們這個是審核，不是刷卡，．．。」等語，
      有該三張刷卡教戰守則在卷可憑（見九十二年度偵字第一三八四號偵查卷第四
      二頁），是證人癸○○及壬○○於警詢中所證伊係如何看見廣告訊息而撥打電
      話聯絡至「丰采瀅美容養生園」為性交易之消費，並因遭丑○○詐騙而刷卡付
      費等情節，即均堪採信。又該扣案之三張刷卡教戰守則，其中一張正、反面均
      已寫滿、另二張之正面也均已寫滿，背面亦均寫有教戰守則內容，分別僅餘約
      三公分及十一公分之空白，業經本院核閱該三張刷卡教戰守則無訛，被告丑○○辯稱伊係因該三張紙張有部分空白，可以留下來當廢紙使用云云，要難採信
      。
（四）被告辰○○、丑○○於審理中雖另辯稱顧客刷卡係給付購買精油之費用云云。
      然查，被告辰○○所辯：伊至警察局係退還壬○○來店消費六組精油之費用十
      二萬餘元。「丰采瀅美容養生園」銷售之產品為一組二萬元，內容包括精油的
      費用、來店消費之免費服務及果酸換膚等，精油是一小瓶，來源是伊至臺中市
      ○○路某店購買，都是買同一廠牌，精油是以黑色玻璃瓶包裝，外面並有貼紙
      包裝，「每六瓶放在一類似咖啡色的木盒子」，且係以一瓶二千元價格銷售云
      云；被告丑○○所辯：「丰采瀅美容養生園」銷售之精油是賣「一套十瓶，二
      萬元」，壬○○當時是「購買六套」，精油有用透明玻璃瓶包裝的，也有用塑
      膠瓶包裝的精油。店內之精油是「十瓶放一個盒子」，用「紙盒子」裝起來，
      紙盒顏色伊已忘記云云，核被告辰○○及丑○○就「丰采瀅美容養生園」所銷
      售之精油究係只有以玻璃瓶包裝一種或分為以玻璃瓶包裝及塑膠瓶包裝二種，
      且精油究係每六瓶以木盒子包裝，或每十瓶以紙盒子包裝等節，所供不一，已
      難採信。且查，壬○○發覺受騙後，曾先行前往「丰采瀅美容養生園」要求處
      理，並由「許副理」即被告戊○○與壬○○協商，其間被告戊○○曾向壬○○
      表示：其為該店白班之現場負責人，如要退款須給其一個月時間與公司商量等
      語，之後戊○○並於九十二年六月九日打電話予壬○○，約壬○○於翌日即同
      年月十日簽下和解書及退款協議書，並向壬○○稱：下個月再使用信用卡刷「
      負」的金額七萬五千元，即可扣除消費金額中的七萬五千元等語，因壬○○未
      能獲得現金退款，且所簽之和解書並無店方人員簽名，始於同日向警報案，旋
      被告辰○○即於翌日即同年月十一日再與壬○○簽訂和解書，約明被告辰○○
      同意返還十二萬五千元予壬○○等節，業經證人壬○○於警詢中陳述明確，核
      與被告戊○○於警詢中直承確有處理壬○○退費，並與壬○○簽訂和解書及退
      款協議書等語，及被告辰○○於警詢及審理中供稱伊已退還十二萬五千元與壬○○達成和解等語相符。又上開被告戊○○所使用之和解書及退款協議書均是
      打字之制式文書，且是「丰采瀅美容養生園」所準備，放在店內，只要有需要
      ，店內人員均可取得，已據被告己○○及戊○○二人分別於警詢中供明在卷，
      互核相符。再該和解書及退款協議書內容，均係記載：「以金融卡  信用卡方
      式購『貴賓優惠憑證』」等語，並無一語言及有關「精油」字樣，且被告辰○○嗣於壬○○報案後出面與壬○○簽訂和解書時，該手寫之和解書亦同樣記載
      ：「消費刷卡優惠憑證」，並無隻字片語提及有關「精油」字樣，有上開和解
      書二張及退款協議書一張在卷可按（見九十二年度偵字第一三八四號偵查卷第
      四六頁、四七頁及四九頁）。是「丰采瀅美容養生園」既係讓顧客刷卡購買精
      油，壬○○且係購買每瓶二千元，計達十二萬元之精油，始刷卡付費，則渠等
      豈有既未於事前準備之和解書及退款協議書內載明此節，復未於事後以手寫具
      和解書時記明此情之理，是被告辰○○及丑○○此部分辯詞，亦顯與事實不符
      ，不足採信。
（五）證人壬○○於審理中雖改稱：伊在「丰采瀅美容養生園」消費時，曾詢問該處
      是否有性交易服務，店內人員說沒有，伊乃自行在該店內依報上廣告所載電話
      聯絡，對方在電話中說會叫人過來載伊，後來就有人載伊前往臺中市○○路為
      性交易，伊並有另行付費三千元。伊忘記警詢時是否有向警察說當初是被告己○○載伊前往漢口路為性交易，亦忘記當初是否被告己○○載伊前往為性交易
      云云；及證人癸○○於審理中雖改稱：伊打電話過去，對方說服務範圍是ＳＰ
      Ａ、按摩，費用是三千元，沒有說性交易。伊忘記在警詢中是否有陳述有關全
      套性交易之事，但該部分所陳不實在。伊在「丰采瀅美容養生園」消費時，丑
      ○○確有主動介紹伊至店外為全套或半套之性服務，但伊沒有去云云。然查，
      （１）右揭如事實欄一（二）部分所示之事實，除據證人壬○○於警詢中證述
      綦詳外，並經證人壬○○於偵查中證稱：「（為何你主動向警察報案詳細陳述
      被害經過？）因為當時剛發生。」、「（警詢筆錄有無看過再簽名？）有。警
      察還叫我唸出來。」等語，另其於本院審理中亦再度結證稱：警詢筆錄伊有看
      過，警察亦有叫伊唸出來等語。而證人癸○○於警詢中則除明確陳述：伊於九
      十二年三月二十三日十三時許，在家裡電腦網路（網址已忘記）上聊天室，發
      現一則聊天內容為「有從事性交易消費訊息」，經電話聯絡由一位女子接聽電
      話，約定從事性交易費用一次三千元，在臺中市○○路一段一三六號頂好超商
      旁見面。伊依約於當日十六時三十分許前往消費，丑○○先向伊收取三千元，
      之後丑○○又拿一張「合約書」稱如果簽下合約書，以後消費一次，就從信用
      卡的設定扣繳一次的金額二千元，簽完後就由一位有留西裝頭略胖之年輕男子
      以機車載伊到漢口路三段四十九號附近的大樓公寓套房內由一位年約二十歲左
      右豐滿的女子，與伊從事性交易，性交易完成後，伊即離開等語外，並主動提
      供「丰采瀅美容養生園」會員卡一張及消費次數卷六十張予警察。再佐以證人
      壬○○於審理中直承確有自「丰采瀅美容養生園」前往臺中市○○路為性交易
      消費之事實；證人癸○○於審理中亦直承丑○○確有主動介紹伊至店外為全套
      或半套之性服務等語、上開扣案教戰守則記載「審核十五天後，你可以帶小姐
      出場。」等語及證人壬○○早於檢察官第一次訊問前即已以十二萬五千元與被
      告辰○○達成和解；證人癸○○業於九十三年初即已與被告辰○○以十二萬元
      達成和解，業據證人壬○○及癸○○於審理及偵查中陳明在卷等節，益徵證人
      壬○○及癸○○二人於警詢中分別指稱係至「丰采瀅美容養生園」為性交易，
      並刷卡「十二萬五千元」及「十二萬元」供「審核」等語屬實，渠二人嗣於審
      理中所證均顯係與被告辰○○達成和解後附和被告之詞，均難採信。又證人壬○○及癸○○二人前於警詢中之陳述，均足證具有較可信之情況，既如前述，
      復為證明被告辰○○、戊○○、己○○及丑○○等人犯罪事實之存否所必要，
      即均得為證據，附此指明。
（六）綜右所述，被告戊○○、丙○○、庚○○、子○○、寅○○、辰○○、己○○
      及丑○○等人所辯，均顯係事後卸責之詞，不足採信，渠等八位被告犯行，事
      證明確，均堪認定。
二、按刑法上所謂「常業」，指反覆以同種類行為為目的之社會活動之職業性犯罪而
    言，至於犯罪次數、所得之多寡，是否恃此犯罪為唯一之謀生職業，則非所問，
    縱令兼有其他職業，仍無礙於常業犯罪之成立。查，被告戊○○先係經營「吉利
    美妍氧身館」，並僱用被告丙○○、庚○○、子○○及寅○○等人在店內服務，
    進而在為警查獲後，續至「丰采瀅美容養生園」以每月二萬五千元之薪資受僱於
    被告辰○○；被告辰○○經營「丰采瀅美容養生園」，並僱用被告戊○○、己○○及丑○○在店內服務；被告丙○○、庚○○、寅○○及己○○、丑○○，分別
    以前揭約定之報酬，受僱於被告戊○○及辰○○；被告子○○亦受僱在店內服務
    ，共同以前揭方式從事媒介、容留成年女子在店內（「吉利美妍氧身館」部分）
    或另外在他處提供之套房內（「丰采瀅美容養生園」部分）與不特定男客為性交
    易以資營利，業如前述，則被告戊○○、丙○○、庚○○、子○○、寅○○、辰
    ○○、己○○及丑○○等人，顯均係恃此犯罪之收入為生，以之為常業即明。是
    核被告戊○○所為，係犯刑法第二百三十一條第二項之以意圖使女子與他人為性
    交、猥褻之行為，而容留以營利為常業罪及刑法第三百三十九條第一項之詐欺取
    財罪；被告辰○○、己○○及丑○○三人，均係犯刑法第二百三十一條第二項之
    以意圖使女子與他人為性交之行為，而容留以營利為常業罪及刑法第三百三十九
    條第一項之詐欺取財罪；被告丙○○、庚○○、子○○及寅○○，均係犯刑法第
    二百三十一條第二項之以意圖使女子與他人為性交、猥褻之行為，而容留以營利
    為常業罪。被告戊○○、丙○○、庚○○、子○○及寅○○等人媒介後復容留女
    子與男客為猥褻、性交之行為；被告辰○○、己○○及丑○○三人媒介後復容留
    女子與男客為性交之行為，渠等八位被告媒介之低度行為，均應為容留之高度行
    為所吸收，均不另論罪。又被告戊○○、丙○○、庚○○、子○○及寅○○等人
    ，上開行為兼有意圖使女子為性交及猥褻之行為（視其該次交易內容而定），而
    容留以營利為常業，性交與猥褻行為均係犯單一罪名中之不同行為態樣，並無吸
    收關係，故在判決主文中應予並列（最高法院九十二年度臺上字第三三四二號判
    決意旨參照）。再被告戊○○、丙○○、庚○○、子○○、寅○○等人，就上開
    如事實欄一（一）部分所示犯行；被告戊○○、辰○○、己○○、丑○○、上述
    姓名不詳之成年女子、成年男子等人，就右揭如事實欄一（二）部分所示犯行，
    各具有犯意之聯絡與行為之分擔，各均為共同正犯。又被告辰○○、戊○○、己○○及丑○○四人，右揭詐欺取財犯行，均時間緊接，觸犯構成要件相同之罪名
    ，顯均係基於概括之犯意為之，各應為連續犯，均應刑法第五十六條規定以一罪
    論，並加重其刑。且被告辰○○、戊○○、己○○及丑○○四人，所犯上開二罪
    間，具有方法結果之牽連關係，均為牽連犯，均應依刑法第五十五條規定，被告
    戊○○應從一重之以意圖使女子與他人為性交、猥褻之行為，而容留以營利為常
    業罪處斷；被告辰○○、己○○及丑○○應各從一重之意圖使女子與他人為性交
    之行為，而容留以營利為常業罪處斷。末查，被告戊○○前於九十一年間，因違
    反兒童及少年性交易防制條例案件，經本院判處有期刑三月確定，並於九十二年
    五月七日易科罰金執行完畢，有臺灣臺中地方法院檢察署刑案資料查註紀錄表及
    臺灣高等法院被告全國前案紀錄表各一份在卷足憑，且其上開犯罪行為既係於九
    十二年六月三日始告終止，則其於受有期徒刑執行完畢後，五年以內再犯本件有
    期徒刑以上之罪，為累犯，應依刑法第四十七條規定就其所犯連續詐欺取財罪部
    分遞加重其刑，就其所犯意圖使女子與他人為性交、猥褻之行為，而容留以營利
    為常業罪部分加重其刑。爰分別審酌被告戊○○經營「吉利美妍氧身館」為上述
    犯行，遭警查獲後，竟再至「丰采瀅美容養生園」任職續為如事實欄一（二）部
    分所示犯行、被告辰○○係「丰采瀅美容養生園」負責人；被告丙○○、庚○○
    、子○○、寅○○及己○○、丑○○則均僅係受僱人、渠等被告參與犯罪之程度
    、犯罪之動機、目的、手段、渠等妨害風化行為敗壞社會善良風俗匪淺、犯罪後
    雖已與本案被害人丁○○、甲○○、壬○○及癸○○等人達成和解，業據該四位
    被害人陳明在卷，惟渠等八位被告犯罪後均猶飾詞圖卸罪責，態度不佳等一切情
    狀，各量處如主文所示之刑。再如事實欄一部分所示扣案之刷卡機一台及認購單
    一張，係被告戊○○所有供其與共同正犯丙○○、庚○○、子○○、寅○○犯罪
    所用之物；扣案之刷卡教戰守則三張及舊式刷卡機一台，分別係被告丑○○及辰
    ○○所有，供渠二人與共同正犯戊○○及己○○犯罪所用之物，爰依刑法第三十
    八條第一項第二款規定，予以宣告沒收。
三、按檢察官就犯罪事實一部起訴者，其效力及於全部，刑事訴訟法第二百六十七條
    定有明文。又裁判上一罪，基於公訴不可分，審判不可分之原則，檢察官就裁判
    上一罪之一部起訴者，受理法院對於未經起訴之他部分自屬有權審判，縱經檢察
    官將此具有不可分性之整個犯罪，割裂為二，僅一部起訴而他部予以不起訴之處
    分，其處分亦應認為無效（最高法院四十三年度臺上第六九○號判例意旨參照）
    。查，被告戊○○、辰○○、己○○及丑○○四人右開如事實欄一（二）部分所
    示連續詐欺取財犯行，雖經檢察官在起訴書證據並所犯法條欄內說明就該四位被
    告此部分犯嫌不另為不起訴處分。惟被告戊○○、辰○○、己○○及丑○○四人
    確有前揭連續詐欺取財犯行，既如前述，且渠等四位被告此部分犯行與右開經起
    訴部分之犯行，復具有牽連犯之裁判上一罪關係，揆諸上述說明，本院自應就被
    告戊○○、辰○○、己○○及丑○○四人此部分連續詐欺取財犯行併予審理，附
    此敘明。
四、證人丁○○及壬○○二人於九十三年四月十四日本院審理中具結後，於本案案情
    有重要關係之事項，猶為虛偽之陳述，已如前述，是丁○○及壬○○二人所涉犯
    之刑法第一百六十八條之偽證罪嫌，應由檢察官另行偵辦，併此指明。
據上論斷，應依刑事訴訟法第二百九十九條第一項前段，刑法第二十八條、第二百三
十一條第二項、第三百三十九條第一項、第五十五條、第四十七條、第三十八條第一
項第二款，罰金罰鍰提高標準條例第一條前段，判決如主文。
中      華      民      國    九十三    年      七      月    二十九    日
                                        臺灣臺中地方法院刑事第十庭
                                          審判長法  官  郭  瑞  祥
                                                法  官  蔡  建  興
                                                法  官  江  奇  峰
右正本證明與原本無異。
如不服本判決，應於判決送達後十日內，向本院提出上訴狀。
                                                書記官
中      華      民      國    九十三    年      七      月    二十九    日
附錄論罪科刑法條
刑法第二百三十一條：
意圖使男女與他人為性交或猥褻之行為，而引誘、容留或媒介以營利者，處五年以下
有期徒刑，得併科十萬元以下罰金。以詐術犯之者，亦同。
以犯前項之罪為常業者，處一年以上、七年以下有期徒刑，得併科三十萬元以下罰金
。
刑法第三百三十九條第一項：
意圖為自己或第三人不法之所有，以詐術使人將本人或第三人之物交付者，處五年以
下有期徒刑、拘役或科或併科一千元以下罰金。